最高法院刑事判決　　　　　　九十六年度台上字第六一八０號
上　訴　人　甲○○
上列上訴人因違反槍砲彈藥刀械管制條例案件，不服台灣高等法
院高雄分院中華民國九十六年七月五日第二審判決（九十六年度
上訴字第八三一號，起訴案號：台灣高雄地方法院檢察署九十五
年度偵字第一０八三三號），提起上訴，本院判決如下：
    主  文
原判決關於甲○○未經許可持有可發射子彈具有殺傷力之改造槍
枝部分撤銷，發回台灣高等法院高雄分院。
    理  由
本件原判決認定：上訴人甲○○明知改造槍枝、子彈係違禁物品
，未經主管機關准許不得持有，竟基於持有槍、彈之犯意，於民
國九十四年底在台南某處，向綽號「小龍」之不詳姓名、年籍男
子，購得具有殺傷力之改造仿FN廠1910型半自動手槍（含 8MM彈
匣一個）一支及子彈一顆（下稱本件槍彈）後持有之等情。因而
維持第一審依想像競合犯從一重論處上訴人未經許可，持有可發
射子彈具有殺傷力之改造槍枝罪刑部分之判決，駁回上訴人此部
分在第二審之上訴，固非無見。
惟查：槍砲彈藥刀械管制條例第十八條第四項前段所定：「犯本
條例之罪，於偵查或審判中自白，並供述全部槍砲、彈藥之來源
及去向，因而查獲或因而防止重大危害治安事件之發生者，減輕
或免除其刑。」係為鼓勵行為人坦白交代槍砲、彈藥、刀械之來
源與流向，進而得以全數起出、查獲，防免流落在外，危害社會
治安而設。其中所稱「因而查獲『或』因而防止重大危害治安事
件之發生者」，當指「供述全部槍砲、彈藥、刀械之來源及去向
，因而查獲者」或「供述全部槍砲、彈藥、刀械之來源及去向，
因而防止重大危害治安事件之發生者」，二者只要符合其一，即
可減輕或免除其刑。本件公設辯護人於原審已具狀主張：上訴人
於警詢中已向警員張啟志自白，供出本件槍彈係其於九十四年底
在台南某處，向綽號「小龍」之男子所購得，並已提供綽號「小
龍」之真實姓名、住址供警方查證，另上訴人復供陳其於九十五
年三月間將本件槍彈交予蘇復召（業經原審判刑確定）代為寄藏
，警方亦據此前往蘇復召之住處搜索扣得本件槍彈，故上訴人已
供述全部槍枝、彈藥之來源及去向，雖其所供出之綽號「小龍」
男子，已先被其他警察人員破獲，而不符合「供述全部槍砲、彈
藥之來源及去向，因而查獲」之要件，但上訴人既已供出並偕同
警方查獲其交予蘇復召代為寄藏之本件槍彈，即已防止發生危害
，已符合「供述全部槍砲、彈藥之來源及去向，因而防止重大危
害治安事件之發生」之要件，自有槍砲彈藥刀械管制條例第十八
條第四項前段「減輕或免除其刑」規定之適用等語（見原審卷第
五十三頁）。且依卷內資料，上訴人於警詢時確已供陳其於九十
四年底在台南某處，向綽號「小龍」之男子購得本件槍彈而持有
之，並於九十五年三月間將該槍彈交予蘇復召寄藏等語（見警卷
第二頁、第三頁、第五頁），證人張啟志於第一審及原審亦證陳
：「我們是經由通訊監察得知甲○○持有槍彈，甲○○到案後，
我們請他供出槍彈來源，甲○○很配合，甲○○說有一把改造槍
枝」、「（當時通訊監察對象？）蘇復召、甲○○兩人都有」、
「（如果從你們監聽甲○○、蘇復召監聽內容是否有辦法查獲本
案的改造槍枝是寄放在蘇復召那裡？）沒有辦法」、「（你之前
在原審《第一審》有作證過甲○○供出槍、彈去向嗎？）有，當
時他也有供出來槍枝來源是綽號『小龍』的」、「（有無提供你
『小龍』的真實姓名？）沒有供出『小龍』的具體姓名，但是有
帶我們去『小龍』住的地方查證」、「（後來有無查證『小龍』
真實身分出來？）有查證出來『小龍』的真實身分」、「（後來
有無查獲『小龍』？）我們沒有查獲，是其他單位另外循線查獲
」、「（當時你們知道『小龍』的身分，為何你們沒有馬上查獲
？）我們馬上進入調查階段，當時我們有報請檢察官，因為中間
有碰線，所以被其他單位優先查到」、「（其他單位查獲時也是
查獲他《小龍》持有槍械？）確實有」、「（被告《上訴人》有
無提供其他槍砲來源？）我們查獲部分就是『小龍』這部分……
」等語（見第一審卷第一九五頁、第一九七頁；原審卷第六十七
頁、第六十八頁）。如果不虛，公設辯護人前開主張即似非全然
無據。原判決就此卻僅以上訴人已據實供出所持有本件槍彈去向
，但其所指本件槍彈之來源即綽號「小龍」之男子，則非因其供
出而查獲等理由，據謂上訴人所為與槍砲彈藥刀械管制條例第十
八條第四項前段之要件不相符合，而不具備該條項規定之減輕或
免除其刑事由（見原判決第七頁第二行至第七行）。對上訴人所
為是否已符合「供述全部槍砲、彈藥之來源及去向，因而防止重
大危害治安事件之發生」要件？此攸關上訴人可否依上開規定減
輕或免除其刑，於其利益難謂無重大關係之事項，則未予究明，
並說明公設辯護人此部分有利於上訴人之主張，何以不足採納之
理由，遽行判決，自嫌速斷而難昭折服。上訴意旨執此指摘原判
決不當，非無理由，應認原判決關於上訴人未經許可持有可發射
子彈具有殺傷力之改造槍枝部分應發回更審，期臻翔適。
據上論結，應依刑事訴訟法第三百九十七條、第四百零一條，判
決如主文。
中　　華　　民　　國　九十六　年　 十一 　月   十五   日
                      最高法院刑事第十庭
                          審判長法官  謝　俊　雄
                                法官  陳　世　雄
                                法官  魏　新　和
                                法官  吳　信　銘
                                法官  徐　文　亮
      本件正本證明與原本無異
                                      書  記  官
中　　華　　民　　國　九十六　年　 十一　 月   二十   日
                                                    m
